# 急！求助陈版-套期保值相关的递延所得税资产、负债

提问人：tracy0920 时间：2015-01-12 17:20:03
会计上，现金流量套期工具利得或损失中属于有效套期的部分，应当直接确认为所有者权益;无效部分应当计入当期损益在税务处理上，现金流量套期工具公允价值变动确认的会计利得或损失，不计入应纳税所得额。
那么比如今年现金流套期工具计入所有者权益部分是 10 ，计入损益的是 5 ， 对应的是否应该确认递延所得税负债？ Dr 所得税费用10 25% cr 递延所得税负债 -10 25% Dr资本公积 5 25% Cr 递延所得税负债 -5 25%谢谢！！

回答人：chenyiwei
你这里计入权益和损益的金额是否写反了？大体上可以如你所理解。另外现在有效套期部分的公允价值变动是通过“其他综合收益”科目核算及列报的，不再属于资本公积的核算范围。